臺灣高雄地方法院刑事判決　　　　　　　　　　　　九十一年度交易字第六五八號
　　公　訴　人　臺灣高雄地方法院檢察署檢察官
　　被　　　告　乙○○
右列被告因業務過失傷害案件，經檢察官提起公訴（九十一年度偵字第七八六三號）
，本院判決如左：
    主  文
乙○○從事業務之人，因業務上之過失傷害人，處有期徒刑參月，如易科罰金，以
佰元折算壹日。
    事  實
一、乙○○於民國九十年七月間，任職於「金如意食品公司」擔任外務送貨員，平日
    以駕駛自用小貨車載運貨物為業，為從事駕駛業務之人。乙○○於九十年七月二
    十三日下午四時四十分許，駕駛輾瑩國際有限公司所有車牌號碼ＹＵ－四九八八
    號之自用小貨車送貨，沿高雄市左營區○○○路由東向西方向行駛，行經該路段
    與華夏路交岔路口處，本應注意汽車行駛時，駕駛人應注意車前狀況，隨時採取
    必要之安全措施及汽車行駛至交岔路口，其行進、轉彎應遵守燈光號誌，而依當
    時情形，又無不能注意之情事，竟疏未注意及此，於通過上開交岔路口時，未遵
    守燈光號誌之指示，貿然闖越紅燈行駛。適甲○○○騎乘車牌號碼ＺＬＰ—六六
    ０號輕型機車搭載其子韓佳霖、韓佳宏，沿高雄市○○區○○路由南向北方向，
    依燈號指示行駛至該路口時，為乙○○所駕駛之上開自用小貨車左側車身撞及，
    致甲○○○、韓佳霖、韓佳宏人車倒地，使韓佳宏受有右腓骨骨折傷害，甲○○
    ○受有背部、右肩及右手挫傷斗傷害，及韓佳霖受有右肘、膝擦傷等傷害（甲○
    ○○及韓佳霖受傷部份未據告訴）。乙○○於肇事後，立即下車察看甲○○○、
    韓佳霖、韓佳宏之傷勢，並將甲○○○之上開機車牽至附近超商騎樓下停放，向
    甲○○○佯稱欲帶其等就醫，甲○○○、韓佳霖、韓佳宏乃搭乘乙○○所駕駛之
    上開自用小貨車一同前往博正醫院，抵達該醫院於掛號時，因甲○○○未帶其子
    之健保卡，經醫院要求須繳交保證金二千元，乙○○乃藉詞其身上僅有一千元，
    須另行領款始足以支付，而趁機逃逸，嗣經警依甲○○○所提供乙○○所駕駛之
    上開自用小貨車之車牌號碼循線查獲乙○○。
二、案經臺灣高雄地方法院檢察署檢察官指定韓佳宏之母甲○○○代行告訴後，由高
    雄市政府警察局左營分局報請臺灣高雄地方法院檢察署檢察官偵查起訴。
    理  由
一、訊據被告乙○○矢口否認有何業務過失傷害之犯行，辯稱：當日固駕駛前述車牌
    號碼ＹＵ—四九八八號自用小貨車送貨，然並未發生車禍，該自用小貨車左側車
    身擦撞痕跡不知何來，可能是舊痕或其他送貨員所致云云。惟查：
（一）右揭事實，迭據代行告訴人甲○○○於警訊及偵審中指述綦詳，並經證人韓佳
      霖於偵審中一致指認被告乙○○確係當日之肇事者，並有肇事現場紀錄草圖一
      紙、車損相片四幀、及博正醫院診斷證明書一紙附卷可稽。
（二）查被告先於警訊時供稱：「（當天是否由你所駕駛（車牌號碼ＹＵ－四九八八
      號自用小貨車）？）．．．但當天下午（九十年七月二十三日）確是我開。」
      等語（見警卷第一頁反面），復於本院調查程序中供稱：「（當日是否駕駛Ｙ
      Ｕ－四九八八號自用小貨車？）有。」、「（當日下午四時是否有送貨？）應
      該是有．．．」等語（見本院九十一年十一月十四日訊問筆錄），足徵當時駕
      駛上開肇事車輛之人確係被告本人無訛。另參以肇事之人於肇事後並未逃逸，
      且將代行告訴人甲○○○母子三人送醫救治之情，業據代行告訴人甲○○○陳
      述在卷，則衡該時代行告訴人甲○○○對肇事者之外表及特徵自應有特別之記
      憶，蓋代行告訴人甲○○○既與肇事者有更多之相處時間，其記憶本當更為深
      刻，佐以證人即代行告訴人之子韓佳霖亦證稱該肇事之人確係被告本人無訛等
      情，益徵被告確係當時肇事之人，至為灼然。而案發當時代行告訴人甲○○○
      與其子韓家霖、韓家宏三人均受傷，而代行告訴人甲○○○於偵查中僅就受傷
      程度較重之韓家宏部分代行告訴，並僅要求被告以新臺幣二萬元和解，且雙方
      先前並不相識，衡情代行告訴人甲○○○應無設詞誣陷被告之理。是被告所辯
      ，顯係事後卸責之詞，不足採信。
（三）按汽車行駛時，駕駛人應注意車前狀況，隨時採取必要之安全措施；汽車行駛
      至交岔路口，其行進、轉彎應遵守燈光號誌，道路交通安全規則第九十四條第
      三項、第一百零二條第一項第一款分別定有明文。被告駕車自應注意上述道路
      交通安全規定，且依當時情形，又無不能注意之情事，被告竟疏未注意車前狀
      況並貿然闖越紅燈行駛，致駕車撞及代行告訴人所騎乘之機車，使告訴人韓家
      宏受傷，其就本件車禍肇事確應負過失責任甚明。綜上所述，告訴人韓家宏因
      本件車禍受傷，與被告之過失行為間並有相當因果關係。本件事證明確，被告
      犯行洵堪認定。
二、本件被告於交通事故發生時係小貨車司機，從事載運貨物為業，此據其供明在卷
    ，為從事駕駛為業務之人，於執行業務中開車肇事，致告訴人受傷，核其所為，
    係犯刑法第二百八十四條第二項前段之業務過失傷害罪。茲審酌被告因疏未注意
    交通安全規則而肇事，於肇事後諉稱送告訴人就醫，於就醫時竟藉詞趁機逃逸，
    其行為實與駕車肇事逃逸無異，經代行告訴人指認後，反空言意圖卸責，顯係惡
    質，犯後否認犯行，及告訴人之受傷程度等一切情狀，量處如主文所示之刑，並
    諭知易科罰金之折算之標準，以資懲儆。
據上論斷，應依刑事訴訟法第二百九十九條第一項段，刑法第二百八十四條第二項前
段、第四十一條第一項，罰金罰鍰提高標準條例第一條前段、第二段，判決如主文。
本案經檢察官楊慶瑞到庭執行職務。
中      華      民      國      九十一    年    十二    月    二十四    日
                                臺灣高雄地方法院交通法庭
                                    法  官  何悅芳
右為正本，係照原本作成，證明與原本無異。
如不服本判決，應於送達後十日內，向本院提出上訴狀。
                                    書記官  顏宗貝
中      華      民      國      九十一    年    十二    月    二十四    日
附錄本判決論罪之法條：
刑法二百八十四條第二項前段
從事業務之人，因業務上之過失傷害人，處一年以下有期徒刑、拘役或一千元以下罰
金。
